最　高　行　政　法　院　裁　定
                                     100年度裁字第1366號
聲  請  人　楊宗堅
訴訟代理人　卓隆燁
上列聲請人因與相對人財政部臺北市國稅局間綜合所得稅事件，
對於中華民國99年12月2日本院99年度裁字第3030號裁定，聲請
再審部分，本院裁定如下：
　　主  文
再審之聲請駁回。
再審訴訟費用由聲請人負擔。
　　理  由
一、按裁定已經確定，而有行政訴訟法第273條第1項第1款規定
    ：「適用法規顯有錯誤者」之事由，依行政訴訟法第283條
    規定，固得聲請再審。惟所謂「適用法規顯有錯誤」，係指
    確定判決所適用之法規顯然不合於法律規定，或與司法院現
    尚有效之解釋，或本院尚有效之判例顯然違反者而言，至於
    法律上見解之歧異，再審原告對之縱有爭執，要難謂為適用
    法規錯誤，而據為再審之理由，有本院97年判字第360號及
    62年判字第610號判例可參。
二、本件聲請人主張本院99年度裁字第3030號確定裁定（下稱原
    確定裁定）有行政訴訟法第273條第1項第1款規定之事由，
    對之聲請再審。聲請意旨略以：（一）聲請人已於上訴理由
    狀，具體說明所涉及之原則性法律見解。惟原確定裁定未具
    體表明聲請人主張有何不符，僅以聲請人所陳理由並無涉及
    法律見解具有原則性為由，依行政訴訟法第249條第1項前段
    予以裁定駁回，原確定裁定顯有行政訴訟法第273條第1項第
    1款「適用法規顯有錯誤」之再審事由。（二）聲請人已於
    上訴理由狀詳細說明相對人民國96年6月5日財北國稅審二字
    第0960201843號函釋（下稱相對人96年函）之緣由，與財政
    部95年6月28日臺財稅字第09504063430號函釋（下稱財政部
    95年函釋）之見解相同，惟原確定裁定未依職權審酌財政部
    95年函釋及相對人96年函，已明確指明保險經紀公司為招攬
    業務購置或租賃車輛，係屬公司之車輛資產或交通費（租金
    ），非屬員工薪資所得之明確規範，率以本件與財政部95年
    函釋及相對人96年函情形不相同為由，逕以裁定駁回，有行
    政訴訟法第273條第1項第1款「適用法規顯有錯誤」之再審
    事由。（三）聲請人業於上訴理由狀說明本件舉證責任為相
    對人之責任，然臺北高等行政法院99年度簡字第435號判決
    （下稱原審判決），未依職權究明租賃車輛為保險業務員招
    攬業務所必須，僅以聲請人未能證明租賃車輛係為公務使用
    為由，即遽予核認租賃車輛為私人使用，原確定裁定未就聲
    請人之主張加以詳查，逕予裁定駁回，顯有「適用法規顯有
    錯誤」之再審事由。（四）聲請人業於上訴理由狀說明原審
    判決未依職權審酌臺灣臺北地方法院檢察署檢察官偵查事證
    及其不起訴處分書之認定，惟原確定裁定僅以不起訴處分書
    非確定判決為由，逕予裁定駁回，違反本院32年判字第18號
    判例及司法院釋字第392號解釋，顯有「適用法規顯有錯誤
    」之再審事由等語。
三、經查：本件聲請人對適用簡易程序之原審判決上訴，其上訴
    理由何以並無所涉及之法律見解具有原則性情事，已經原確
    定裁定論斷甚明，並無所適用之法規顯然不合於法律規定，
    或與司法院現尚有效之解釋，或本院尚有效之判例顯然違反
    之情形。聲請人主張其已於上訴理由中具體表明原審判決所
    涉及之原則性法律見解，惟原確定裁定未具體表明聲請人之
    主張有何不符云云，無非係其一己之歧異見解，依首述規定
    及說明，尚與所謂「適用法規顯有錯誤」有間。是聲請人主
    張原確定裁定有行政訴訟法第273條第1項第1款「適用法規
    顯有錯誤」之再審事由，聲請本件再審，為顯無再審理由，
    應予駁回。至聲請人對原審判決提起再審之訴部分，本院則
    另為移送之裁定，附此敘明。
四、據上論結，本件聲請為無理由。依行政訴訟法第283條、第
    278條第2項、第104條、民事訴訟法第95條、第78條，裁定
    如主文。
中　　華　　民　　國　　100　 年　　5　　 月　　26　　日
                    最高行政法院第三庭
                        審判長法官　黃　璽　君
                              法官　楊　惠　欽
                              法官　吳　東　都
                              法官　陳　金　圍
                              法官　蕭　惠　芳

以  上  正  本  證  明  與  原  本  無  異
中　　華　　民　　國　　100　 年　　5　　 月　　26　　日
　　　　　　　　　　　　　　　書記官　張　雅　琴